【裁判字號】    88,訴,1434
【裁判日期】    890110
【裁判案由】    槍砲彈藥刀械管制條例
【裁判全文】
臺灣臺南地方法院刑事判決                        八十八年度訴字第一四三四號
    公  訴  人  臺灣台南地方法院檢察署檢察官
    被      告  甲○○
右列被告因槍砲彈藥刀械管制條例案件，經檢察官提起公訴（八十八年度偵字第一三
四四九號），本院判決如左：
    主  文
甲○○未經許可，寄藏其他可發射金屬具有殺傷力之改造玩具空氣長槍，處有期徒刑
壹年貳月，併科罰金新台幣柒萬元，罰金如易服勞役，以銀元參佰元，即新台幣玖佰
元折算壹日。
扣案之改造玩具空氣長槍壹把、瓦斯鋼瓶壹個均沒收。
    事  實
一、甲○○於民國八十八年十月二十五日，未經許可而無故接受綽號「阿宏」之不詳
    姓名、年籍、住所之男子寄藏，經改造具殺傷力之改造玩具空氣長槍一枝及可供
    上述長槍發射用之瓦斯鋼瓶一個，並藏放於台南縣楠西鄉密枝村五七號之十二家
    中。嗣於八十八年十月二十九日十二時五十分許，為警查獲，扣得具殺傷力經改
    造之玩具空氣長槍一把及供上述長槍用瓦斯鋼瓶一個。
二、案經台南縣警察局玉井分局報請台灣台南地方法院檢察署檢察官偵查起訴。
    理  由
一、訊據被告甲○○對於前揭寄藏長槍之事實，固不否認，唯又辯稱：「不知有殺傷
    力」云云，經查：扣案之玩具空氣長槍由外觀即可判斷，經過改造，附有瓦斯鋼
    瓶一個，供長槍射擊所用，可發射金屬，難認其無殺傷力之認知，況扣案玩具空
    氣長槍經送請鑑定，依內政部警政署刑事警察局八十八年十一月十六日刑鑑字第
    一一七二二一號鑑驗通知書所附卷之槍彈測試紀錄表所載；單位面積動能達四十
    六．四九焦耳／平方公分。且二十焦耳／平方公分即足以穿入人體皮肉層，是上
    述改造玩具空氣長槍一枝，具有殺傷力已甚明瞭。有該鑑驗通知書一紙在卷可證
    。綜上所述，足認被告所辯無非事後卸責之詞，不足採信，本件事證已甚明確，
    被告犯行足堪認定。
二、核被告甲○○所為係違反槍砲彈藥刀械管制條例第十一條第四項之寄藏槍枝罪，
    爰審酌被告犯罪之動機、目的、手段、所生危害、犯罪後態度等一切情狀，量處
    如主文所示之刑，罰金部部分並為易服勞役之諭知，以資懲儆。又扣案改造玩具
    空氣長槍一枝及瓦斯鋼瓶一個，其中瓦斯鋼瓶係供槍枝射擊使用，二者以皮管連
    接，屬於槍枝之一部，均屬違禁物，爰均依刑法第三十八條第一項第一款之規定
    宣告沒收。又被告雖無前案，有台灣高等法院被告全國前案紀錄表一紙附卷可稽
    ，然查槍枝對於社會治案危害甚鉅，且被告拒不供出「阿宏」之真實姓名、年籍
    資料，以供本院查證，爰不為緩刑之宣告。
三、按槍砲彈藥刀械管制條例第十九條第一項規定：「犯第七條、第八條、第十條、
    第十一條、第十二條第一項至第三項、第十三條第一項至第三項之罪，經判處有
    期徒刑者，應於刑之執行完畢或赦免後，令入勞動場所，強制工作，其期間為三
    年。」此項規定不問對行為人有無頂防矯治其社會危險性之必要，一律宣付強制
    工作三年，限制其中不具社會危險性之受處分人之身體、自由部分，其所採措施
    與所欲達成頂防矯治之目的及所需程度，不合憲法第二十三條所定之比例原則。
    犯上開條例第十九條定之罪，不問對行為人有無預防矯治其社會危險性之必要，
    一律宣付強制工作三年之部分，與本解釋意旨不符，應自本解釋公布之日起不予
    適用，大法官會議解釋第四七一號解釋定有明文。因本院認為被告僅係受友人之
    託寄藏槍枝，並未持以另犯他罪，並無預防矯治其社會危險性之必要，爰不另為
    強制工作之宣告，附此敘明。
據上論斷，應依刑事訴訟法第二百九十九條第一項前段、槍砲彈藥刀械管制條例第十
一條第四項，刑法第十一條前段、第四十二條第二項、第三十八條第一項第一款，罰
金罰鍰提高標準條例第二條，判決如主文。
本案經檢察官吳文政到庭執行職務。
中    華    民    國      八十九    年        一      月        十      日
                              臺灣臺南地方法院刑事第四庭
                                      法  官  蔡  直  青
右正本證明與原本無異
如不服本判決應於送達後十日內向本院提出上訴狀。(須附繕本)
                                      書記官  陳  怡  吟
中    華    民    國      八十九    年        一      月       十一     日
附錄本案論罪科刑法條全文：
槍砲彈藥刀械管制條例第十一條第四項
  未經許可，持有、寄藏或意圖販而陳列第一項所列槍砲者，處一年以上七年以下有
  期徒刑，併科新臺幣七百萬元以下罰金。


司法院資訊處製作；財團法人民間司法改革基金會備份。
